臺灣高等法院高雄分院刑事判決
111年度上訴字第73號
上  訴  人
即  被  告  曾加文


指定辯護人  本院公設辯護人陳信凱
上列被告因毒品危害防制條例等案件，不服臺灣橋頭地方法院11
0年度訴字第65號中華民國110年11月25日第一審判決（起訴案號
：臺灣橋頭地方檢察署109年度偵字第14009號，併辦案號：110
年度偵字第3071號），提起上訴，本院判決如下：
    主  文
上訴駁回。
    事實及理由
一、本案經本院審理結果，認第一審判決認事用法及量刑均無不
    當，應予維持，並引用如附件第一審判決書記載之事實、證
    據及理由。
二、上訴人即被告曾加文（下稱被告）上訴雖坦承全部犯行，但
    仍爭執有毒品危害防制條例第17條第1項關於供出毒品來源
    ，因而查獲其他正犯而減輕其刑規定之適用，及請求本院就
    原審判決再從輕量刑及定應執行刑。惟查：
　㈠本案經本院向臺南市政府警察局刑事警察大隊函詢是否曾因
    被告供述而查獲其毒品來源，業據該局於本院審理時函覆略
    以：蔡孟翰（即被告供稱為其毒品來源之人）於調查筆錄中
    均稱無販賣毒品予曾加文，經查無其他資料可佐證蔡孟翰販
    毒予曾加文等語，有該局111年3月15日南市警刑大偵七字第
    1110141233號函及所附筆錄在卷可稽（本院卷第119頁至第1
    27頁），自難認為本案有前開減輕其刑規定之適用。
　㈡又量刑之輕重及定應執行之刑，係屬事實審法院得依職權裁
    量之事項，苟法院於量刑時，已斟酌刑法第57條各款所列情
    狀，而未逾越法定範圍，又未濫用其職權，即不得遽指為違
    法。原審就被告量刑已經說明以行為人之責任為基礎，審酌
    被告犯罪之一切情狀（包括從事鐵工工作、尚需扶養70歲之
    母親），而為刑之量定；就定應執行刑部分，並已詳述其理
    由，既未逾越法定刑度，又未濫用裁量之權限，尚無不合。
三、綜上所述，本案原審法院之認事用法並無不當，量刑及定執
    行刑已屬從輕。被告上訴意旨指摘原判決不當而請求撤銷原
    判決，即無理由，應予駁回。
據上論斷，應依刑事訴訟法第368條、第373條，判決如主文。
本案經檢察官楊翊妘提起公訴，檢察官蔡國禎到庭執行職務。
中　　華　　民　　國　　111 　年　　5 　　月　　17　　日
                  刑事第八庭　　審判長法　官　邱明弘
                                      法　官　黃宗揚
　　　　　                  　　　　　法　官　陳松檀
以上正本證明與原本無異。
如不服本判決應於收受本判決後20日內向本院提出上訴書狀，其
未敘述上訴理由者，並得於提起上訴後20日內向本院補提理由書
狀（均須按他造當事人之人數附繕本）「切勿逕送上級法院」。
中　　華　　民　　國　　111 　年　　5 　　月　　17　　日
                                　    書記官　李佳旻
【附件】
臺灣橋頭地方法院刑事判決　　　　　　　 110年度訴字第65號
公　訴　人　臺灣橋頭地方檢察署檢察官
被　　　告　曾加文
指定辯護人　黃如流律師
上列被告因毒品危害防制條例等案件，經檢察官提起公訴（109
年度偵字第14009 號）及移送併辦（110 年度偵字第3071號），
本院判決如下：
    主  文
曾加文犯如附表一編號1 至編號5 主文欄所示之罪，共伍罪，各
處如附表一編號1 至編號5 主文欄所示之刑及沒收。附表一編號
1 至編號3 主文欄所示共參罪，應執行有期徒刑拾年；附表一編
號4 至編號5 主文欄所示共貳罪，應執行有期徒刑陸月。
    事  實
一、曾加文明知海洛因、甲基安非他命分別係毒品危害防制條例
    所公告列管之第一、二級毒品，甲基安非他命亦屬藥事法第
    22條第1項第1款所稱之禁藥，不得非法販賣、轉讓、持有，
    竟分別為下列行為：
  ㈠基於販賣第一級毒品以營利之犯意，於附表一編號1 至3 所
    示時地，以各該編號所示之價格、數量及方法，各販賣並交
    付第一級毒品海洛因予林宏明。
  ㈡基於轉讓禁藥即第二級毒品甲基安非他命之犯意，於附表一
    編號4 、5 所示時、地，各無償轉讓甲基安非他命予楊文昌
    （無證據證明已達淨重10公克以上）。
  ㈢嗣警於109 年12月2 日18時32分許，高雄市○○區○○路00號前
    ，經曾加文同意後，扣得如附表二所示之物，因而查悉上情
    。
二、案經臺南市政府警察局玉井分局移送臺灣橋頭地方檢察署檢
    察官偵查起訴。
    理  由
壹、證據能力之說明：
    按被告以外之人於審判外之言詞或書面陳述，屬傳聞證據，
    原則上不得作為證據；惟按被告以外之人於審判外之陳述，
    雖不符刑事訴訟法第159 條之1 至第159 條之4 之規定，而
    經當事人於審判程序同意作為證據，法院審酌該言詞陳述或
    書面陳述作成時之情況，認為適當者，亦得為證據，刑事訴
    訟法第159 條第1 項、第159 條之5 第1 項分別定有明文。
    查本判決所引用屬於傳聞證據之部分，均已依法踐行調查證
    據程序，且檢察官及被告、辯護人於本院審理時，均明示同
    意有證據能力（見本院卷第76至第77頁、第220 頁至第221
    頁），基於尊重當事人對於傳聞證據之處分權，及證據資料
    愈豐富愈有助於真實發現之理念，本院審酌該等證據作成時
    情況，並無違法取證之瑕疵，且無顯不可信之情形，以之作
    為證據應屬適當，自均有證據能力。
貳、實體部分
一、認定犯罪事實所憑之證據及理由
  ㈠上揭犯罪事實業據被告曾加文於警詢、偵訊及本院審理時均
    坦承不諱（見警卷第14頁至第18頁、第22頁；偵卷第141 至
    第143 頁；本院字卷第73頁至第77頁、第220 頁、第234 頁
    至第235 頁），並據證人林宏明、楊文昌於警詢、偵訊中證
    述明確（警卷第72頁至第75頁、第141 頁至第142 頁；偵卷
    第53頁、第131 頁至第133 頁】，復有臺南市政府警察局玉
    井分局109 年12月2 日搜索扣押筆錄、扣押物品目錄表、扣
    押物品收據各1 份（警卷第27頁至第33頁）、蒐證照片4 張
    （警卷第57頁）、被告與證人林宏明之通訊監察譯文表1 份
    （警卷第71頁至第73頁）、蒐證錄影畫面翻拍照片暨說明1
    份（警卷第81頁至第94頁；偵卷第15頁至第20頁、第107 頁
    至第111 頁）、法務部調查局濫用藥物實驗室109 年12月30
    日調科壹字第10923020600號鑑定書1 份（偵卷第225頁）等
    在卷可參，足認被告之任意性自白與事實相符，上開事實應
    可認定。
   ㈡又販賣第一級毒品，本無一定價格，各次買賣之價格，當亦
     各有差異，隨供需雙方之資力、關係之深淺、需求之數量
     、貨源之充裕與否、販賣者對於資金之需求如何及殷切與
     否，以及政府查緝之態度，進而為各種不同之風險評估，
     而為機動性之調整，是其價格標準，自非一成不變，且販
     賣者從各種「價差」或「量差」或係「純度」謀取利潤方
     式，或有差異，然其所圖利益之非法販賣行為目的，則屬
     相同，並無二致。衡以近年來毒品之濫用，危害國民健康
     與社會安定日益嚴重，治安機關對於販賣或施用毒品之犯
     罪行為，無不嚴加查緝，各傳播媒體對於政府大力掃毒之
     決心亦再三報導，已使毒品不易取得且物稀價昂，苟被告
     於有償買賣第一級毒品之交易過程中無利可圖，實無甘冒
     被取締移送法辦判處重刑之危險而平白從事第三級毒品買
     賣之理。是其販入之價格必較其出售之價格為低，而有從
     中賺取買賣價差或量差牟利之意圖及事實，應屬合理認定
     。況被告業已自承其附表一編號1 至3 之販賣第一級毒品
     ，每次可獲利新臺幣1500元等語（見本院卷第234 頁），
     堪認被告本案販賣第一級毒品之犯行，確有營利意圖無訛
     。
   ㈢綜上所述，本案事證明確，被告犯行已堪認定，應依法論科
     。
二、論罪科刑
  ㈠論罪
  ⒈按行為後法律有變更者，適用行為時之法律；但行為後之法
    律有利於行為人者，適用最有利於行為人之法律，刑法第2
    條第1 項定有明文。查被告為附表一編號1 至3 所示行為後
    ，毒品危害防制條例第4 條第1 項、第17條第2 項業於109 
    年1 月15日修正，並於同年7 月15日施行，毒品危害防制條
    例第4 條第1 項法定刑部分，由修正前「處死刑或無期徒刑
    ；處無期徒刑者，得併科2 千萬元以下罰金」，修正為「處
    死刑或無期徒刑；處無期徒刑者，得併科3 千萬元以下罰金
    」，經比較新舊法結果，修正後之規定未有利於被告；又修
    正前毒品危害防制條例第17條第2 項規定：「犯第4 條至第
    8條之罪於偵查及審判中均自白者，減輕其刑」，修正後毒
    品危害防制條例第17條第2 項則規定：「犯第4 條至第8 條
    之罪於偵查及歷次審判中均自白者，減輕其刑」，而增加須
    於「歷次」審判中均自白，始得依該條項減輕其刑之要件，
    是修正後之規定，亦未有利於被告。因此，均應依刑法第2 
    條第1 項前段規定，適用行為時即修正前毒品危害防制條例
    之規定論處。
  ⒉按行為人轉讓甲基安非他命（未達法定應加重其刑之一定數
    量）予成年男子，同時該當藥事法第83條第1 項轉讓禁藥罪
    及毒品條例第8 條第2 項轉讓第二級毒品罪之構成要件。因
    轉讓禁藥罪之法定刑為7 年以下有期徒刑，得併科新臺幣50
    00萬元以下罰金，較轉讓第二級毒品罪之法定刑6 月以上5
    年以下有期徒刑，得併科新臺幣70萬元以下罰金為重，故應
    依重法優於輕法之原則，擇較重之轉讓禁藥罪論處（最高法
    院109 年度台上大字第1089號刑事大法庭裁定意旨參照）。
  ⒊另依98年11月20日公布之轉讓毒品加重其刑之數量標準第2條
    第1 項第2 款規定：轉讓第二級毒品淨重10公克以上者，加
    重其刑至2 分之1 。查證人楊文昌於警詢、偵訊時證稱：附
    表一編號4 、5 所示時地，被告轉讓甲基安非他命的份量，
    只有一點點，只夠我施用1 次的量等語（警卷第141-142 頁
    ；偵卷第53頁），應堪認定被告供予楊文昌之毒品重量應屬
    微少，且本案並無證據顯示被告轉讓予楊文昌之甲基安非他
    命數量已達「轉讓毒品加重其刑之數量標準」，依「罪證有
    疑，利歸被告」之法則，尚難認被告轉讓之甲基安非他命淨
    重已達10公克以上，自無適用毒品危害防制條例第8 條第6
    項加重其刑之必要。又被告為上開犯行時，楊文昌已係成年
    人之事實，此有楊文昌上開警詢筆錄受詢問人欄可參（見警
    卷第137 頁），自無庸依同條例第9 條之規定加重其刑。
  ③綜上，核被告附表一編號1 至3 所為，均係違反修正前毒品
    危害防制條例第4 條第1 項之販賣第一級毒品罪；附表一編
    號4至5 所為，係犯藥事法第83條第1 項之轉讓禁藥罪。
  ④又被告持有第一級毒品海洛因進而販賣，均應分別為其嗣後
    販賣第一級毒品等高度行為所吸收，不另論罪；被告持有甲
    基安非他命之行為與轉讓行為同為實質上一罪之階段行為，
    高度之轉讓行為既已依藥事法加以處罰，是依法律適用完整
    性之法理，其低度之持有甲基安非他命行為，自不能再行割
    裂適用毒品危害防制條例第11條第2 項持有第二級毒品罪予
    以處罰；藥事法既無處罰持有禁藥之明文，被告持有禁藥甲
    基安非他命部分，自無庸予以處罰，附此敘明。
  ⑤被告所犯附表一編號1 至編號5 等5 次犯行，犯意各別，行
    為互殊，應予分論併罰。
  ㈡刑之加重減輕事由
  ⒈按受徒刑之執行完畢，或一部之執行而赦免後，5 年以內故
    意再犯有期徒刑以上之罪者，為累犯，加重本刑至二分之一
    ，刑法第47條第1 項定有明文。查被告曾加文前因違反毒品
    危害防制條例案件，經臺灣高雄地方法院以91年度訴緝字第
    97號判決判處應執行有期徒刑10月確定；復因違反毒品危害
    防制條例案件，經同院以93年度訴字第1845號判決判處應執
    行有期徒刑11月確定；又因偽造文書案件、違反毒品危害防
    制條例等案件，經同院以92年度訴字第68號判決判處有期徒
    刑4 月、12年，應執行有期徒刑12年2 月，有期徒刑4 月部
    分未經上訴而確定，有期徒刑12年度部分經上訴後，迭經臺
    灣高等法院高雄分院、最高法院判決上訴駁回而確定；嗣更
    定應執行，於93年2 月12日入監，100 年7 月28日縮短刑期
    假釋出監並付保護管束，105 年6 月27日保護管束期滿假釋
    未經撤銷視為執行完畢等事實，有臺灣高等法院被告前案紀
    錄表1 份在卷可佐（見本字卷第19-25 頁），其於有期徒刑
    執行完畢後5 年內，故意再犯本案有期徒刑以上之罪，均為
    累犯。至司法院釋字第775 號解釋，依解釋文及理由之意旨
    ，係指構成累犯者，不分情節，一律加重最低本刑，於不符
    合刑法第59條所定要件之情形下，致生行為人所受之刑罰超
    過其所應負擔罪責之個案，不符罪刑相當原則、比例原則。
    於此範圍內，在修正前，為避免發生上述罪刑不相當之情形
    ，法院就該個案應裁量是否加重最低本刑；依此，該解釋係
    指個案應量處最低法定刑、又無法適用刑法第59條在內減輕
    規定之情形，法院應依此解釋意旨裁量不予加重最低本刑（
    最高法院108 年度台上字第338 號刑事判決意旨參照），而
    本件被告犯罪情節，並無上開解釋所指罪刑不相當之情事，
    爰依上揭規定，除法定刑為死刑、無期徒刑者不得加重外，
    依法加重其刑。
  ⒉①被告於警詢、偵查及審理中始終坦白承認附表一編號1 至3
    之犯行，爰依修正前毒品危害防制條例第17條第2 項之規定
    ，就其3 次販賣第一級毒品犯行，均減輕其刑。②次按行為
    人轉讓同屬禁藥之第二級毒品甲基安非他命（未達法定應加
    重其刑之一定數量）予成年人（非孕婦），依重法優於輕法
    之原則，擇較重之藥事法第83條第1 項轉讓禁藥罪論處，如
    行為人於偵查及審判中均自白，仍應適用毒品危害防制條例
    第17條第2 項規定減輕其刑（最高法院刑事大法庭109 年度
    台上大字第4243號裁定參照）。本件被告於偵查及本院審理
    中對附表一編號4 至5 均坦承犯行，已如前述，依上開說明
    ，自應依上開規定減輕其刑，且因被告本案所犯係法條競合
    之一罪，雖適用輕法之減刑規定，仍應就重法之法定刑予以
    減輕其刑，此與想像競合犯之輕罪減刑規定僅供量刑參考有
    所不同，附此敘明。
  ⒊有無刑法第59條減刑規定之適用：
  ①附表一編號1 至編號3 之販賣第一級毒品犯行，有刑法第59
    條減刑規定之適用：被告附表一編號1 至編號3 等3 次販賣
    第一級毒品海洛因之犯行，販賣海洛因之均金額為9000元，
    每次獲利僅有1500元，衡其此部分犯行之情節，所涉販賣海
    洛因數量不多，金額不高，其販毒牟利之情節，顯較大盤毒
    梟以販毒謀取暴利之情節輕微，對照此罪最輕為無期徒刑之
    法定刑，縱對被告量處販賣第一級毒品罪之最低刑度，再依
    修正前毒品危害防制條例第17條第2 項規定依法減刑，其法
    定最輕本刑為有期徒刑15年，仍嫌過重，無從與大盤販毒者
    之惡行有所區隔，是被告此部分犯罪情狀，相較於法定之重
    刑，在客觀上足以引起一般人之同情，情節尚堪憫恕，爰就
    被告此部分販賣第一級毒品犯行，均依刑法第59條之規定，
    酌量減輕其刑。
  ②附表一編號4 至編號5 之轉讓禁藥犯行，均無刑法第59條減
    刑規定之適用：被告辯護人雖為被告主張此部分應援引刑法
    第59條予以減刑（見本院卷第238 頁）。然被告明知禁藥即
    第二級毒品甲基安非他命係法律嚴格禁止轉讓之違禁物，染
    毒更能令人傷身敗家，竟將之無償提供予楊文昌施用，其行
    為對於國人身心健康及社會秩序所造成之潛在危險非輕，又
    被告此部分之犯行，依其犯罪情狀，再援引上開偵審中自白
    之規定減刑後，在客觀上已無宣告最低刑度仍嫌過重之情形
    ，是此部分均應認無刑法第59條規定減輕其刑之餘地。
  ⒋至毒品危害防制條例第17條第1 項規定旨在鼓勵下游者具體
    供出其毒品上游，擴大追查毒品來源，俾有效斷絕毒品之供
    給，以杜絕毒品泛濫。本案被告雖於警詢中供稱：我第一級
    毒品海洛因的來源，是在高雄市○○區○○路○○○○○○○號黑狗之
    男子購買的等語（警卷第9-10頁），然檢警並未因被告上開
    供述，因而查獲綽號黑狗之人，有臺灣橋頭地方檢察署110 
    年3 月10日橋檢信律109 偵14009 字第1109008031號函、臺
    南市政府警察局玉井分局110 年3 月12日南市警井偵字第11
    00123027號函暨110 年3 月8 日職務報告（本院卷第55、57
    -59 頁）可參；另被告雖於本院審理時另稱：上開毒品來源
    應係蔡○翰等語（本院卷第76、127 -141頁），然經警對蔡○
    翰進行偵查作為後，均未查獲蔡○翰之犯嫌等情，臺南市政
    府警察局刑事警察大隊110 年5 月31日南市警刑大偵七字第
    1100287217號函及同年8 月11日南市警刑大偵七字第110042
    3666號函、110 年6 月8 日員警職務報告、本院110 年10月
    13日、同年11月2 日辦理刑事案件電話紀錄查詢表可參（本
    院卷P123-1 25 、143 、151 、169 、201 頁），且卷內亦
    無其他證據可資證明蔡○翰為其為本案犯行之毒品來源且因
    其供述查獲，自無適用毒品危害防制條例第17條第1 項規定
    減輕其刑之餘地。
  ⒌按有二種以上刑之加重或減輕者，遞加或遞減之；刑有加重
    及減輕者，先加後減，刑法第70條、第71條第1 項定有明文
    ，被告附表一編號1 至3 所示之罪，有上述累犯加重、自白
    減輕及刑法第59條之減輕等事由，爰依上揭規定先加後遞減
    之；附表一編號4 至5 所示之罪，有上述累犯加重（法定刑
    為死刑、無期徒刑除外）、自白減輕等事由，爰依法先加後
    之。
  ㈢科刑部分
  1.按藥事法第83條第1 項轉讓禁藥罪（重法）之法定最輕本刑
    較毒品條例第8 條第2 項之轉讓第二級毒品罪（輕法）之法
    定最輕本刑為輕，如仍得在重法之最輕本刑以上、輕法之最
    輕本刑之下，量定其宣告刑，即有重法輕罰之不合理現象。
    因此，在別無其他減輕其刑事由時，量刑不宜低於輕法即毒
    品條例第8 條第2 項所規定之最低法定刑，以免科刑偏失，
    始符衡平（最高法院刑事大法庭109 年度台上大字第4243號
    裁定參照）。查本案被告有上開減刑規定之適用，經以上開
    減刑規定後，輕法即毒品條例第8 條第2 項所之最低法定刑
    已減為有期徒刑3 月，是本案被告之科刑自不得低於有期徒
    刑3 月，合先敘明。
  ⒉爰審酌被告明知海洛因及甲基安非他命，分別係毒品危害防
    制條例第2 條第2 項第1 、2 款所定之第一、二級毒品，甲
    基安非他命亦屬藥事法所規定之禁藥，均高度戕害人身，一
    經染毒，極易成癮，影響頗為深遠，況毒品對社會秩序及國
    民健康危害至深且鉅，如任其氾濫、擴散，影響社會治安，
    危害非淺，明知其害，無視國家對於杜絕毒品犯罪之禁令，
    以營利之意，販售第一級毒品予林宏明，並無償轉讓甲基安
    非他命予楊文昌，有害他人身心健康，危害社會風氣，亦助
    長毒品氾濫，並足以衍生其他犯罪，所為殊無可取；惟念及
    被告犯罪後在偵查及本院審理中尚知坦認本案全部犯行，犯
    後態度尚可；兼衡被告本案販賣第一級毒品及轉讓禁藥之對
    象，分別僅有1 人，以及其販賣第一級毒品之數量、金額及
    犯罪獲利程度等情況，暨衡及被告於本院審理時自陳教育程
    度為高職畢業，目前從事鐵工，月收入僅能維持生活和扶養
    長輩，與70歲之母親同住，需要扶養母親（本院卷卷第237
    頁）等一切情狀，分別量處如附表一主文欄所示之刑。
  ⒊定應執行刑：被告所犯販賣第一級毒品罪共3 罪，均為不得
    易科罰金且不得易服社會勞動之罪，所犯轉讓禁藥共2 罪，
    均為不得易科罰金而得易服社會勞動之罪，本院自得依法分
    別定其應執行刑。本院審酌被告販賣第一級毒品部分，販賣
    對象僅為林宏明1 人，犯罪時間均集中於109 年3 月至同年
    5 月；轉讓禁藥之部分，轉讓對象僅有楊文昌1 人，犯罪時
    間集中於109年7 月3 日至同年10月8 日間，是被告所犯不
    得易科罰金且不得易服社會勞動之罪及不得易科罰金而得易
    服社會勞動之罪，犯罪過程相似，各罪罪責內涵同質性甚高
    ，為免以實質累加方式定應執行刑，處罰之刑度顯將超過其
    行為之不法內涵，爰就被告所犯不得易科罰金且不得易服社
    會勞動部分（共3 罪）及不得易科罰金而得易服社會勞動部
    分（共2 罪），分別定其應執行刑如主文後段所示。
  ㈣沒收
   ⒈被告所犯附表一編號1 至3 販賣第一級毒品所獲之價金，分
     別如附表一「交易金額」欄所示，均為其犯罪所得且未扣
     案，應分別依刑法第38條之1 第1 項前段、第3 項規定宣
     告沒收，並諭知於全部或一部不能沒收或不宜執行沒收時
     ，追徵其價額。
   ⒉未扣案行動電話1 支（含0000000000門號SIM 卡1 張），為
     被告附表一編號1 至3 販賣第一級毒品所用之聯絡工具，
     且無證據證明該行動電話及SIM 卡已滅失，應依毒品危害
     防制條例第19條第1 項之規定，諭知沒收，併依刑法第38
     條第4 項規定，諭知於全部或一部不能沒收或不宜執行沒
     收時，追徵其價額。
   ⒊按查獲之第一、二級毒品及專供製造或施用第一、二級毒品
     之器具，不問屬於犯罪行為人與否，均沒收銷燬之，毒品
     危害防制條例第18條第1 項前段定有明文。扣案如附表二
     編號1 所示之海洛因，均為被告所有，且驗後如附表二編
     號1 備註欄所示均含有第一級毒品海洛因之事實，有法務
     部調查局上開鑑定書1 份可參（偵卷第225 頁）。被告雖
     辯稱此扣案毒品為其施用所餘之物云云（本院卷第75-76頁
      ），然審酌上開毒品查扣時之分裝數量高達23包，倘非販
     賣所用之毒品，其事前以此方式分裝，極易使毒品受潮，
     或於分裝過程產生微量減損，單純之毒品施用者當不致如
     此分裝而承受上開風險，自應認定此部分扣案第一級毒品
     ，均屬其販賣第一級毒品犯行所餘之物，另包裝上開毒品
     所用之包裝袋，與上開毒品難以析離，自應認屬查獲之毒
     品，均應依毒品危害防制條例第18條第1 項前段之規定，
     於被告所犯如附表一編號3 所示販賣第一級毒品所處罪刑
     項下，宣告沒收銷燬之。
   ⒋至扣案之如附表二編號2 至4 所示之物，依本案現存案卷證
     據資料，查無其他事證可資證明與本案犯行有關，是就附
     表二編號2 至4所示扣案物，本院均毋庸為沒收之宣告，附
     此敘明。
據上論斷，應依刑事訴訟法第299 條第1 項前段，判決如主文。
本案經檢察官楊翊妘提起公訴，檢察官陳登燦到庭執行職務。
中    華    民    國   110    年    11    月    25    日
                  刑事第一庭  審判長法  官  楊智守
                                    法  官  林筠
                                    法  官  陳狄建

附表一：
編號 受轉讓者/購買者   時間     地  點 毒品種類及數量 交易金額(新臺幣) 交易方式     主文 1 林宏明 109 年 3月 30 日12 時 31分許 高雄市○○區○○路 00 巷 0號附近 第一級毒品海洛因約 1 錢 9000元 曾加文持用0000000000號行動電話與林宏明所持用0000000000號行動電話聯繫毒品交易事宜後，在左列時地，以左列價格交易第一級毒品海洛因。 曾加文犯販賣第一級毒品罪，累犯，處有期徒刑捌年貳月。未扣案販賣第一級毒品犯罪所得新臺幣玖仟元及行動電話壹支（含○○○○○○○○○○門號SIM 卡壹張）均沒收，於全部或一部不能沒收或不宜執行沒收時，追徵其價額。 2 林宏明 109 年 4月 19 日18 時 16分許 高雄市○○區○OO 線靠近○○路附近 第一級毒品海洛因約 1 錢 9000元 同上 曾加文犯販賣第一級毒品罪，累犯，處有期徒刑捌年貳月。未扣案販賣第一級毒品犯罪所得新臺幣玖仟元及行動電話壹支（含○○○○○○○○○○門號SIM 卡壹張）均沒收，於全部或一部不能沒收或不宜執行沒收時，追徵其價額。 3 林宏明 109 年 5月2 日中午12時許 高雄市○○區○○路 00 巷 0號附近 第一級毒品海洛因約 1 錢 9000元 同上 曾加文犯販賣第一級毒品罪，累犯，處有期徒刑捌年貳月。扣案如附表二編號1 所示第一級毒品，均沒收銷燬；未扣案販賣第一級毒品犯罪所得新臺幣玖仟元及行動電話壹支（含○○○○○○○○○○門號SIM 卡壹張）均沒收，於全部或一部不能沒收或不宜執行沒收時，追徵其價額。 4 楊文昌 109 年 7月30日18時13分許 臺南市○○區○○里○○ 000○ 0 號之○○○練歌場 第二級毒品兼禁藥甲基安非他命 1 小包 無償轉讓 曾加文駕車前往左列地點前往左列地點，在該處無償轉讓左列禁藥予楊文昌。 曾加文犯轉讓禁藥罪，累犯，處有期徒刑肆月。 5 楊文昌 109 年10月3 日23時29分許 臺南市○○區○○里○○ 000○ 0 號之○○○練歌場 第二級毒品兼禁藥甲基安非他命 1 小包 無償轉讓 同上 曾加文犯轉讓禁藥罪，累犯，處有期徒刑肆月。 

附表二：
編號 扣案物品名稱 數量（重量）         備註  1 海洛因 23包( 毛重：14.6公克、淨重：10.6公克) 送驗資料：曾加文案檢品送驗項目：獲案毒品檢驗鑑定方法：化學呈色法、氣相層析質譜法鑑定結果： ①送驗碎塊狀檢品22包（原編號1 至22) 經檢驗均含第一級第6 項毒品海洛因成分，合計淨重9.62公克( 驗餘淨重9.58公克，空包裝總重5.50公克) ，純度25.58%，純質淨重2.46公克。 ②送驗粉末檢品1 包( 原編號23) 經檢驗均含第一級第6項毒品海洛因成分，淨重0.24公克( 驗餘淨重0.24公克，空包裝重0.23公克) 。  2 海洛因捲煙 1支 送驗香菸檢品1 支( 原編號24) 經檢驗含第一級第6 巷毒品海洛因成分，香菸重0.91公克。  3 蘋果手機 1支 IMEI：00000000000000號門號：+00000000000號  4 黑色G-Plus手機 1 支 無門號 

【卷宗簡稱對照表】
一、臺南市政府警察局玉井分局南市警井偵字第1090634071號，稱警卷 二、臺灣橋頭地方檢察署109年度偵字第14009號，稱偵卷 三、臺灣橋頭地方法院110年度訴字第65號，稱本院卷 

以上正本證明與原本無異。
如不服本判決應於收受送達後20日內向本院提出上訴書狀，並應
敘述具體理由；如未敘述上訴理由者，應於上訴期間屆滿後20日
內向本院補提理由書（均須按他造當事人之人數附繕本）「切勿
逕送上級法院」。
中    華    民    國   110    年    11    月    25    日
                                      書記官  謝怡貞
附錄本案論罪科刑法條全文：
修正前毒品危害防制條例第4條
製造、運輸、販賣第一級毒品者，處死刑或無期徒刑；處無期徒
刑者，得併科新臺幣 2 千萬元以下罰金。
製造、運輸、販賣第二級毒品者，處無期徒刑或 7 年以上有期
徒刑，得併科新臺幣 1 千萬元以下罰金。
製造、運輸、販賣第三級毒品者，處 7 年以上有期徒刑，得併
科新臺幣 7 百萬元以下罰金。
製造、運輸、販賣第四級毒品者，處 5 年以上 12 年以下有期
徒刑，得併科新臺幣 3 百萬元以下罰金。
製造、運輸、販賣專供製造或施用毒品之器具者，處 1 年以上7
 年以下有期徒刑，得併科新臺幣 1 百萬元以下罰金。
前五項之未遂犯罰之。
藥事法第83條
明知為偽藥或禁藥，而販賣、供應、調劑、運送、寄藏、牙保、
轉讓或意圖販賣而陳列者，處 7 年以下有期徒刑，得併科新臺
幣 5 千萬元以下罰金。
犯前項之罪，因而致人於死者，處 7 年以上有期徒刑，得併科
新臺幣 1 億元以下罰金；致重傷者，處 3 年以上 12 年以下有
期徒刑，得併科新臺幣 7 千 5 百萬元以下罰金。
因過失犯第 1 項之罪者，處 2 年以下有期徒刑、拘役或科新臺
幣 5 百萬元以下罰金。
第 1 項之未遂犯罰之。